# 可辨认净资产账面价值

提问人：595699395 时间：2022-08-22 08:04:41
请问各位老师，假如说A出资 80 万持有B百分之 80 股权，B公司账上只有货币资金 200 ，应付母公司 100 万往来，股本 100 ，期间没有损益实现。在将B公司以 200 万出售且负债将正常偿还时，如何计算享有其可辨认净资产份额及处置损益呢？是否需要扣除内部关联往来100W？

回答人：chenyiwei
这个问题要站在母公司（A）的合并报表视角，分析在处置前后合并报表层面资产的变化。
在处置前后，A的合并报表层面的资产、负债变化如下：
1 、资产方：减少货币资金 200 万，但同时增加应收B公司债权 100 万（假设不考虑坏账问题，下同），因收取处置价款增加货币资金或应收款项 200 万。
2 、负债方：减少少数股东权益 20 万。（原先B的负债是对A的，在合并报表层面已被抵销而不体现）
所以合并报表层面的处置损益=处置价款200+应收B的债权100+少数股东权益20-B公司原有资产200=120万元。可以看出，此处的计算方式就是【因处置导致的所有借方发生额-因处置导致的所有贷方发生额】。
要注意：本案例中的上述计算结果，与【处置价款200-B公司处置日归A的净资产 80 】是一致的，但并非在所有案例中总是一致的。例如，子公司的资产负债在合并报表层面的账面价值或少数股东权益因内部交易未实现损益而有差异；或者对子公司的债权可收回金额不同于其名义金额等。